sl-SI: Lastnosti slušalk: Poganja UI; Način zavedanja; Vgrajen mikrofon; Zvok visoke ločljivosti; Odpravljanje hrupa; Nadzor glasnosti; Vodoodporen; Drugo
da: Høretelefonfunktioner: AI-drevet; Bevidsthedstilstand; Indbygget mikrofon; High fidelity-lyd; Støjannullering; Lydstyrkekontrol; Vandtæt; Andet
pl: Charakterystyka słuchawek dousznych: Obsługiwany przez sztuczną inteligencję; Tryb świadomości; Wbudowany mikrofon; Dźwięk o wysokiej wierności; Eliminowanie hałasu; Sterowanie głośnością; Wodoszczelny; Inne
sv: Detaljer för hörlurar: AI-driven; Medvetenhetsläge; Inbyggd mikrofon; High fidelity-ljud; Brusreducering; Volymkontroll; Vattensäker; Övrigt
hr-HR: Značajke slušalica: Pokreće umjetna inteligencija; Način rada svjesnosti; Ugrađeni mikrofon; Zvuk visoke vjernosti; Poništavanje buke; Kontrola glasnoće; Vodootporno; Ostalo
pt-PT: Características do auricular: Alimentado por IA; Modo de consciencialização; Microfone integrado; Áudio de alta-fidelidade; Cancelamento de ruído; Controlo de volume; Impermeável; Outro
ro-RO: Caracteristici căști: Pe bază de AI; Modul de conștientizare; Microfon încorporat; Sunet de înaltă fidelitate; Anularea zgomotului; Controlul volumului; Impermeabilă; Altele
lt-LT: Ausinių ypatybės: Veikia DI pagrindu; Aplinkos garsus praleidžiantis režimas; Integruotas mikrofonas; Didelio tikslumo garsas; Triukšmo slopinimas; Garsumo valdymas; Atsparios vandeniui; Kita
fi: Kuulokkeiden ominaisuudet: Tekoälyllä toimiva; Tietoisuustila; Sisäänrakennettu mikrofoni; Korkealaatuinen ääni; Melunpoisto; Äänenvoimakkuuden säädin; Vedenkestävä; Muu
vi: Tính năng tai nghe: Hỗ trợ bởi AI; Chế độ nhận thức; Micrô tích hợp sẵn; Âm thanh độ trung thực cao; Chống ồn; Điều khiển âm lượng; Chống thấm nước; Khác
ru: Характеристики наушников: На базе ИИ; Режим осведомленности; Встроенный микрофон; Высококачественный звук; Шумоподавление; Регулировка громкости; Водонепроницаемый; Другой
it: Funzionalità degli auricolari: Alimentato dall'intelligenza artificiale; Modalità Awareness; Microfono incorporato; Audio ad alta fedeltà; Eliminazione del rumore; Controllo dei volumi; Impermeabile; Altro
el: Χαρακτηριστικά ακουστικών: Με τεχνολογία ΑΙ; Λειτουργία επίγνωσης; Ενσωματωμένο μικρόφωνο; Ήχος υψηλής πιστότητας; Ακύρωση θορύβου; Έλεγχος έντασης ήχου; Αδιάβροχο; Άλλο
zh-CN: 耳机功能: AI 赋能; 感知模式; 内置麦克风; 高保真音频; 噪声消除; 音量控制; 防水; 其他
bg-BG: Характеристики на слушалките: Задвижван от AI; Режим на осведоменост; Вграден микрофон; Висококачествен звук; Потискане на шума; Управление на силата на звука; Водоустойчиви; Други
ko: 이어폰 기능: AI 기반; 인식 모드; 내장 마이크; 고음질 오디오; 소음 제거; 볼륨 조절; 방수; 기타
hu: A fülhallgató jellemzői: AI-alapú; Figyelés mód; Beépített mikrofon; Hifi hangminőség; Zajszűrés; Hangerő-szabályozás; Vízálló; Egyéb
nl: Kenmerken oortelefoon: AI-aangedreven; Bewustzijnsmodus; Ingebouwde microfoon; High-fidelity-audio; Ruisonderdrukking; Volumeregeling; Waterdicht; Andere
es: Características de los auriculares: Con tecnología de IA; Modo de atención; Micrófono incorporado; Audio de alta fidelidad; Cancelación del ruido; Control del volumen; Impermeable; Otros
fr: Caractéristiques des écouteurs: Doté d’une IA; Mode de sensibilisation; Microphone intégré; Audio haute fidélité; Suppression du bruit; Réglage du volume; Imperméable; Autre
sk-SK: Funkcie slúchadiel: Podporovaný umelou inteligenciou; Režim prerušenia potlačenia hluku; Vstavaný mikrofón; Vysoko verný zvuk; Potlačenie hluku; Ovládanie hlasitosti; Vodotesný; Iné
tr: Kulaklık özellikleri: Yapay zeka destekli; Farkındalık modu; Dahili mikrofon; Yüksek kaliteli ses; Gürültü engelleme; Ses seviyesi kontrolü; Su geçirmez; Diğer
nb: Øretelefonfunksjoner: KI-drevet; Bevissthetsmodus; Innebygd mikrofon; Naturtro lyd; Støydemping; Volumkontroll; Vannsikker; Annet
pt-BR: Características do fone de ouvido: Com IA; Modo de reconhecimento; Microfone integrado; Áudio de fidelidade alta; Cancelamento de ruído; Controle de volume; À prova d'água; Outro
en: Earphone features: AI-powered; Awareness mode; Built-in microphone; High fidelity audio; Noise cancellation; Volume control; Waterproof; Other
zh-TW: 耳機特點: AI 驅動; 感知模式; 內建麥克風; 音訊高保真; 消噪; 音量控制; 防水; 其他
cs: Vlastnosti sluchátek: S umělou inteligencí; Režim pozornosti; Integrovaný mikrofon; Vysoce věrný zvuk; Potlačení hluku; Ovládání hlasitosti; Voděodolný; Jiné
ja: イヤホンの機能: AI搭載; アウェアネスモード; 内蔵マイク; 高再現性オーディオ; ノイズキャンセル; 音量調節; 防水; その他
th: คุณลักษณะของหูฟัง: ขับเคลื่อนด้วย AI; โหมดการรับรู้; มีไมโครโฟนในตัว; เสียงที่มีความเที่ยงตรงสูง; การตัดเสียงรบกวน; การควบคุมระดับเสียง; กันน้ำ; อื่นๆ
de: Kopfhörerfunktionen: KI-gestützt; Bewusstseinsmodus; Integriertes Mikrophon; HiFi-Audio; Geräuschunterdrückung; Lautstärkeregelung; Wasserdicht; Sonstiges